臺灣高雄地方法院刑事判決　　　　　　　 94年度易字第484號
公　訴　人　臺灣高雄地方法院檢察署檢察官
被　　　告　乙○○
上列被告因贓物等案件，經檢察官提起公訴（93年度偵字第2226
6號）， 本院判決如下：
    主  文
乙○○連續明知為未得商標權人同意，於同一商品，使用相同之
註冊商標之商品而販賣，處有期徒刑月，如易科罰金，以佰
元折算壹日，扣案之仿冒路易威登手提包肆拾柒只、仿冒路易威
登皮夾玖只，均沒收；又故買贓物，處有期徒刑伍月，如易科罰
金，以佰元折算壹日。應執行有期徒刑柒月，如易科罰金，以
佰元折算壹日，扣案之仿冒路易威登手提包肆拾柒只、仿冒路
易威登皮夾玖只，均沒收。
    事  實
一、乙○○明知如附表所示之圖樣係法商路易威登馬爾悌耶公司
    （下稱路易威登公司）向我國經濟部智慧財產局申請註冊，
    於附表所示專用期限內，就手提包、肩背袋、皮夾、名片夾
    等商品，取得商標專用權之商標圖樣（註冊號數及專用期限
    如附表所載），現均仍在商標專用期限內，任何人未經路易
    威登公司之同意或授權，不得於同一商品，使用相同之註冊
    商標。詎乙○○明知大陸地區某綽號「唐先生」、姓名年籍
    均不詳之成年男子（下稱「唐先生」）所販售之手提包、皮
    夾等商品，均未得商標權人路易威登公司之同意或授權，卻
    與路易威登公司所生產製造而使用如附表所示之商標圖樣之
    商品，屬同一商品，且擅自使用仿冒商標圖樣而相同於路易
    威登公司，竟仍基於意圖營利之概括犯意，於民國92年間起
    陸續向「唐先生」購入未經商標專用權人路易威登公司同意
    而使用如附表所示商標圖樣之仿冒手提包、皮夾等商品後，
    自93年6 月間某日起至同年10月底某日止，連續在高雄市○
    ○路與三多路交岔路口附近之三和市場內，以每只仿冒手提
    包新台幣（下同）1,000 元、每只仿冒皮夾50 0元之價格，
    販賣予不特定人牟利。乙○○又明知其向他人購買之中古汽
    車有可能係來源不明之贓車，仍基於縱使購得來源不明之贓
    車亦不違背其本意之犯意，於93年10月間，在高雄縣仁武鄉
    ○○村○○街86號「亞洲度假村」停車場內，向丙○○以顯
    低於市價之150,000 元，購得于雅君失竊之自小客車1 部（
    乙○○購得該車時，該車改懸掛7U-7338 號之偽造車牌，惟
    該車原車牌號碼係9W-9579 號，為于雅君於93年9 月26日在
    高雄市前鎮區○○○路294 號前所失竊，下稱前揭汽車）。
    嗣為警於93年11月2 日下午5 時20分許，在高雄縣仁武鄉○
    ○○路576 號前為警查獲，並扣得前揭汽車及尚未售出之仿
    冒路易威登手提包47只、仿冒路易威登皮夾9 只。
二、案經高雄市政府警察局三民第二分局報請台灣高雄地方法院
    檢察署檢察官偵查起訴。
    理  由
一、按被告以外之人於審判外之陳述，雖不符刑事訴訟法第159
    條之1 至第159 條之4 之規定，而經當事人於審判程序同意
    作為證據，法院審酌該言詞陳述或書面陳述作成時之情況，
    認為適當者，亦得為證據，同法第159 條之5 第1 項定有明
    文。立法意旨在於傳聞證據未經當事人之反對詰問予以核實
    ，原則上先予排除，惟若當事人已放棄反對詰問權，於審判
    程序中表明同意該等傳聞證據可作為證據，基於尊重當事人
    對傳聞證據之處分權，及證據資料愈豐富，愈有助於真實發
    見之理念，且強化言詞辯論主義，使訴訟程序得以順暢進行
    ，上開傳聞證據亦均具有證據能力。查鑑定人馮基源及證人
    丙○○於警詢中之供述雖屬於傳聞證據，然被告及檢察官均
    同意作為證據，且本院審酌該言詞陳述及書面陳述作成之情
    況，未見有何不適當之情形，故依前開規定得為證據，先予
    敘明。
二、訊據被告乙○○對於在上揭時、地，連續販賣仿冒路易威登
    手提包、皮夾等商品之事實坦承不諱，而附表所示之商標圖
    樣係路易威登公司向我國經濟部智慧財產局註冊取得之商標
    專用權，於附表所示之專用期限內，就手提包、皮夾等商品
    ，取得商標專用權之商標圖樣，現均仍在商標專用期限內等
    情，有經濟部智慧財產局商標查詢資料3 紙附卷可稽；再扣
    案之手提包47只及皮夾9 只，並非路易威登公司所生產或授
    權生產之真品，且各該仿冒商品之圖樣係使用相同於附表所
    示之商標圖樣乙節，業據鑑定人馮基源律師於警訊及本院審
    理時證述明確；是被告上揭明知未得商標權人之同意，於同
    一商品，使用相同於他人註冊商標之商品而販賣之犯行，應
    堪認定。
三、訊據被告固不否認有於上開時、地，向證人丙○○購買前揭
    汽車，惟辯稱：我不知道前揭汽車係丙○○所竊得之贓車，
    丙○○告訴我那是原車主繳不出貸款的權利車云云；而證人
    丙○○於警訊時陳稱：我沒有告訴被告該車是贓車云云（見
    93年11月3 日警訊筆錄），於本院審理時復證稱：前揭汽車
    是我竊得並改造後賣給被告的，當時我連同偽造之車牌（即
    7U-7338 號車牌，懸掛於車上）、行照一起交與被告，我告
    訴被告說這是原車主貸款中的車子，所以無法辦理過戶等語
    （見本院94年10月25日審判筆錄）。惟查：
  (一)前揭車輛係被害人于雅君於91年間以約830,000 元價格所購
    買，於遭竊時僅使用約2 年之時間，業據證人即于雅君之配
    偶丁○○於本院審理時陳述明確（見本院94年10月4 日審判
    筆錄），並有汽車失竊電腦輸入單1 紙及照片4 張在卷可稽
    。
  (二)被告自承以150,000 元之價格向丙○○購入前揭汽車，且稱
    依其認知該車如係正常中古車，應有300,000 元至400,000
    元之價值等語（見本院94年10月25日審判筆錄），而證人丁
    ○○於本院審理時亦證稱：前揭汽車遭竊後保險公司理賠了
    400,000 元等語（見本院94年10月4 日審判筆錄），足見前
    揭車輛於遭竊時應至少有300,000 元以上之價值，是被告顯
    係以與前揭車輛甚不相當之低價購入該車；且倘被告主觀上
    確實認為前揭車輛係原車主無力支付貸款而求讓之車輛，理
    應會要求與原車主直接洽談買賣及交付價金等相關事宜，以
    杜日後發生其他爭議，然被告卻直接交付買賣價金與丙○○
    ，而未與原車主訂定任何契約或要求原車主出立相關憑據，
    顯與常情有違，足見被告對於前揭車輛係來路不明之贓車應
    有所認識。
  (三)再證人丙○○固證稱：我有告訴被告說前揭汽車是別人貸款
    中的權利車，通常權利車可以使用到銀行要拖回去時，一般
    銀行都會在3 個月後才拖回去等語（見本院94年10月25日審
    判筆錄），而倘被告主觀上確係要向丙○○購買權利車，應
    會向其詳細詢問前揭車輛之權利狀況及使用權限等細節，惟
    被告於本院審理時自承：如果我知道以150,000 元購得該車
    只能使用3 個月，我就不會買了等語（見前揭審判筆錄），
    足見其辯稱以為前揭車輛為權利車始向丙○○購買云云，顯
    不可採。
  (四)況被告亦自承其購入該車即係為了改懸掛其原有車輛之車牌
    長期使用，以免遭到查緝等語（見前揭審判筆錄），益足證
    被告有縱使購得之車輛係來源不明之贓車，亦不違背其本意
    之犯意。至被告於本院審理時始辯稱：其有上網查詢車號7U
    -7338 號之汽車資料，與丙○○交與其之行照資料均相符云
    云；惟其於偵查中自承：我有到網咖上網查詢，結果因為之
    前有人上網查過，沒有查到結果等語（見93年度偵字第2226
    6 號偵查卷宗第161 頁），則被告前後所述顯有矛盾，是本
    院尚難據其上開辯解為對其有利之認定。
  (五)綜前所述，本件被告故買贓物之犯行，亦事證明確，洵堪認
    定。
四、核被告所為，係犯商標法第82條、第81條第1 款明知為未得
    商標權人同意，於同一商品，使用相同於他人註冊商標之圖
    樣之商品而販賣罪及刑法第349 條第2 項之故買贓物罪。被
    告就違反商標法部分，前後多次販賣犯行，時間緊接，方法
    相同，所犯又係構成要件相同之罪名，顯係基於概括犯意反
    覆為之，應依連續犯之規定論以一罪，並依法加重其刑。被
    告所犯上開2 罪間，犯意各別，行為不同，應分論併罰。爰
    審酌被告罔顧商標專用權人花費大量金錢所建立之商品形象
    ，任意侵害他人商標專用權牟利，其犯罪之動機及目的均未
    足取，又為貪圖私利而故買贓物，助長竊盜風氣，行為誠屬
    不該等一切情狀，分別量處如主文所示之刑，並諭知易科罰
    金之折算標準，再定其應執行之刑，並就應執行刑諭知易科
    罰金之折算標準。扣案之仿冒路易威登手提包47只及仿冒路
    易威登皮夾9 只，為被告犯明知為未得商標權人同意，於同
    一商品，使用相同之註冊商標之商品而販賣罪，所販賣之商
    品，不問屬於犯人與否，均應依商標法第83條之規定，宣告
    沒收之。
據上論斷，應依刑事訴訟法第299 條第1 項前段，商標法第82條
、第83條，刑法第11條、第56條、第349 條第2 項、第51條第5
款、第41條第1 項前段、第2 項，罰金罰鍰提高標準條例第1 條
前段、第2 條，判決如主文。
本案經檢察官甲○○到庭執行職務。
中　　華　　民　　國　　94　　年　　11　　月　　8 　　日
                  刑事第十五庭  審判長法　官  唐照明
                                      法  官  陳筱蓉
                                      法  官  盧怡秀
以上正本證明與原本無異。
如不服本判決，應於判決送達後10日內，向本院提出上訴狀。
中　　華　　民　　國　　94　　年　　11　　月　　8 　　日
                                      書記官  林秀珍
附表：
┌──┬────┬──────┬──────┬─────┐
│編號│商標圖樣│商標權人    │專用期限    │註冊號數  │
├──┼────┼──────┼──────┼─────┤
│ 1  │如附圖1 │法商路易威登│88年8 月01日│第874205號│
│    │        │馬爾悌耶公司│起至98年10月│          │
│    │        │            │31日止      │          │
├──┼────┼──────┼──────┼─────┤
│ 2  │如附圖2 │法商路易威登│89年04月01日│第896136號│
│    │        │馬爾悌耶公司│起至99年06月│          │
│    │        │            │30日止      │          │
├──┼────┼──────┼──────┼─────┤
│ 3  │如附圖3 │法商路易威登│77年07月16日│第418079號│
│    │        │馬爾悌耶公司│起至98年1 月│          │
│    │        │            │31日止      │          │
└──┴────┴──────┴──────┴─────┘
附錄本判決論罪科刑法條：
中華民國刑法第349條
收受贓物者，處 3 年以下有期徒刑、拘役或 500 元以下罰金。
搬運、寄藏、故買贓物或為牙保者，處 5 年以下有期徒刑、拘役
或科或併科 1 千元以下罰金。
因贓物變得之財物，以贓物論。
商標法第82條
明知為前條商品而販賣、意圖販賣而陳列、輸出或輸入者，處一
年以下有期徒刑、拘役或科或併科新臺幣5 萬元以下罰金。
